【裁判字號】    99,上訴,1510
【裁判日期】    990923
【裁判案由】    搶奪等
【裁判全文】
臺灣高等法院高雄分院刑事判決        99年度上訴字第1510號
上  訴  人
即  被  告  乙○○
上列上訴人因搶奪等案件，不服臺灣高雄地方法院99年度審訴字
第437 號中華民國99年7 月29日第一審判決（起訴案號：臺灣高
雄地方法院檢察署98年度偵字第19029 、20526 號），提起上訴
，本院判決如下：
     主  文
上訴駁回。
     理  由
一、按不服地方法院之第一審判決而上訴者，應向管轄第二審之
    高等法院為之。上訴書狀應敘述具體理由。第二審法院認為
    上訴書狀未敘述理由或上訴有第362 條前段之情形者，應以
    判決駁回之，刑事訴訟法第361 條第1 項、第2 項、第367
    條前段定有明文。又原審依實體法或程序法得依職權自由裁
    量之事項（如刑之酌減、量定及定執行刑等），不得任意指
    摘，否則非屬具體理由，可逕由程序上予以駁回；必須具體
    表明原審判決所為自由裁量之行使，未合乎法律之目的，違
    背內部性界限，而屬權利濫用之違法，或違反比例原則、平
    等原則、公平正義等法則，始足當之。又上訴意旨對於原判
    決實體上之違法，或程序上之違法，均必須為具體的指摘，
    俾得就其指摘事項加以審查。至上訴理由書雖指摘原判決有
    違背法令情形，但核其所述事實，與各該款之違法情形無一
    符合時，（例如當事人或辯護人在原審並未聲請調查某證據
    ，竟指摘其未予調查該證據。又如誤以在訴訟上其他主張為
    上訴事項，而指原審未予判決。又如指原判決不載未予諭知
    緩刑之理由為理由不備之類），仍不能認為其上訴已合法律
    上之程式（最高法院民國71年3 月2 日71年度第3 次刑事庭
    會議決議三參考）。
二、本件上訴人即被告乙○○經原審分別論以搶奪罪、竊盜罪、
    搶奪未遂罪、行使偽造私文書罪等7 罪，分別判處如附表所
    示之刑，並定其應執行刑為有期徒刑2 年10月，偽造如附表
    編號6 、7 所示之署名共6 枚均沒收。已經敘述其量刑審酌
    之一切情狀（被告缺錢購買毒品，以搶奪、竊盜之手段遂行
    其貪取被害人財產之目的，所為非但侵害被害人之財產權，
    其搶奪行為，使被害人之心理受到重創，並致被害人丁○○
    受傷，嚴重危害社會治安，應予非難；另行使偽造私文書，
    向自由通訊公司詐得業務佣金共1 萬元，並致生危害於丙○
    ○、甲○○及威寶電信公司、和信電信公司、臺灣大哥大電
    信公司、遠傳電信公司，亦不足取，惟念其犯後坦承犯行，
    犯後態度良好，並斟酌被告犯罪動機、目的、手段、所獲財
    物之價值、所生危害等），在客觀上並無不當之處。又被告
    就犯罪事實一之(一)、(五)所示犯行，係對於未經發覺之罪自首
    並願接受裁判，已經原審依刑法第62條前段規定，在該次罪
    刑項下減輕其刑。被告於民國上訴期間屆滿（99年8 月16日
    ）前之99年8 月12日具狀提起上訴，上訴理由狀以(一)被告就
    犯罪事實一之(一)、(五)所示犯行，係對於未經發覺之罪自首並
    願接受裁判，原審未予從寬，反而加重其刑；(二)被告有悔改
    之心，原審於量刑時未予被告有利之斟酌，請酌予減輕云云
    ，指摘原判決不當。然查就犯罪事實一之(一)、(五)部分，原判
    決既已依法減輕其刑，且在量刑上分別量處有期徒刑7 月、
    7 月，已經從寬，並無加重之情形。就其餘之犯行，亦已經
    審酌，予以從輕量刑。均無上訴人所指量刑失當之情形。被
    告又未具體敘述原審判決之量刑，有何未合乎法律之目的，
    違背內部性界限，或違反比例原則、平等原則、公平正義等
    法則之具體理由；就自首部分，原審已經審酌，並減輕其刑
    ，亦無加重其刑之情形，此部分指摘顯與事實不符；此有上
    訴狀在卷可按。揆之上開說明，上訴人之上訴顯屬違背法律
    上之程式，應由本院依同法第367 條前段、第372 條規定，
    不經言詞辯論，逕行判決如主文。
中    華    民    國    99    年    9     月    23    日
                刑事第五庭    審判長法  官  曾永宗
                                    法  官  鍾宗霖
                                    法  官  任森銓
以上正本證明與原本無異。
附表編號1 、3 、4 、5 、6 、7 部分，如不服本判決應於收受
本判決後10日內向本院提出上訴書狀，其未敘述上訴理由者，並
得於提起上訴後10日內向本院補提理由書狀（應附繕本）。
附表編號2 部分，不得上訴。
中    華    民    國    99    年    9     月    23    日
                                    書記官  呂素珍
附表：
┌──┬────┬──────┬────────┬────┐
│編號│犯罪事實│  所犯之罪  │  所處之刑      │  備註  │
├──┼────┼──────┼────────┼────┤
│1   │如事實欄│刑法第325 條│處有期徒刑柒月。│        │
│    │一、(一)所│第1 項搶奪罪│                │        │
│    │示      │            │                │        │
├──┼────┼──────┼────────┼────┤
│2   │如事實欄│刑法第320條 │處有期徒刑伍月。│        │
│    │一、(二)所│第1項竊盜罪 │                │        │
│    │示      │            │                │        │
├──┼────┼──────┼────────┼────┤
│3   │如事實欄│刑法第325 條│處有期徒刑陸月。│        │
│    │一、(三)所│第3 項、第1 │                │        │
│    │示      │項搶奪未遂罪│                │        │
│    │        │            │                │        │
├──┼────┼──────┼────────┼────┤
│4   │如事實欄│刑法第325 條│處有期徒刑捌月。│        │
│    │一、(四)所│第1 項搶奪罪│                │        │
│    │示      │            │                │        │
├──┼────┼──────┼────────┼────┤
│5   │如事實欄│刑法第325 條│處有期徒刑柒月。│        │
│    │一、(五)所│第1 項搶奪罪│                │        │
│    │示      │            │                │        │
├──┼────┼──────┼────────┼────┤
│6   │如事實欄│刑法第216 條│處有期徒刑肆月。│偽造署名│
│    │二、(一)所│、第210 條行│0000000000號之「│之出處：│
│    │示      │使偽造私文書│行動電話服務申請│臺中市警│
│    │        │罪          │書」之申請人簽章│察局第一│
│    │        │            │欄位上偽造之「侯│分局中分│
│    │        │            │瑞彬」署名壹枚，│一刑字第│
│    │        │            │0000000000號之「│00000000│
│    │        │            │行動電話服務申請│62號卷第│
│    │        │            │書」之申請者簽名│11、12頁│
│    │        │            │欄位上偽造之「侯│        │
│    │        │            │瑞彬」署名貳枚均│        │
│    │        │            │沒收。          │        │
├──┼────┼──────┼────────┼────┤
│7   │如事實欄│刑法第216 條│處有期徒刑肆月。│偽造署名│
│    │二、(二)所│、第210 條行│0000000000號之「│之出處：│
│    │示      │使偽造私文書│行動通信網路業務│臺中市警│
│    │        │罪          │服務申請書」之申│察局第一│
│    │        │            │請人簽章欄位上偽│分局中分│
│    │        │            │造之「甲○○」署│一刑字第│
│    │        │            │名壹枚，00000000│00000000│
│    │        │            │83號之「行動電話│62號卷第│
│    │        │            │/ 第三代行動電話│13、14頁│
│    │        │            │服務申請書」之申│        │
│    │        │            │請者簽章欄位上偽│        │
│    │        │            │造之「甲○○」署│        │
│    │        │            │名貳枚均沒收。  │        │
└──┴────┴──────┴────────┴────┘

司法院資訊處製作；財團法人民間司法改革基金會備份。
